臺灣桃園地方法院民事判決　　　　　　　100年度親字第198號
原　　　告　鄭文義
被　　　告　阮思婷
兼　上一人
法定代理人　阮玉賢
上列當事人間請求否認子女事件，於民國100 年11月15日辯論終
結，本院判決如下：
    主      文
確認被告阮思婷非被告阮玉賢自原告鄭文義受胎所生之婚生子。
訴訟費用由被告負擔。
    事實及理由
一、原告起訴主張：原告與被告阮玉賢於民國89年10月23日結婚
    ，並於100 年9 月19日離婚，被告阮思婷於100 年8 月2 日
    出生，按從子女出生日回溯第181 日起至第302 日止，為受
    胎期間。妻之受胎，係在婚姻關係存續中者，推定其所生子
    女為婚生子女。然被告阮思婷並非被告阮玉賢自原告鄭文義
    受胎所生。並為訴之聲明：確認被告阮思婷非被告阮玉賢自
    原告鄭文義受胎所生之婚生子。
二、被告方面：同意原告之請求。
三、原告主張與被告阮玉賢於89年10月23日結婚，並於100 年9
    月19日離婚，被告阮思婷於100 年8 月2 日出生等事實，有
    兩造戶籍謄本在卷可稽，堪信為真實。
四、原告另主張：實際上被告阮思婷並非被告阮玉賢自原告鄭文
    義受胎所生一節，業據法務部調查局受理就被告阮思婷及原
    告進行鑑定是否有親子關係，所提出報告結果為：「依據遺
    傳法則，阮思婷之各項DNASTR型別計有D7S820、CSF1PO、D1
    3S317 、D2S1338 、D19S433 、TPOX、D18S51及FGA 等8 項
    型別與鄭文義相對應型別均矛盾，研判鄭文義不可能為阮思
    婷之生父」等語，有法務部調查局100 年11月8 日之ＤＮＡ
    鑑識實驗室鑑定書及函附之受驗人DNA 型別檢驗結果及比對
    紀錄表在卷可稽，堪認原告之主張為信實。
五、按從子女出生日回溯第181 日起至第302 日止，為受胎期間
    。妻之受胎，係在婚姻關係存續中者，推定其所生子女為婚
    生子女。前項推定，夫妻之一方或子女能證明子女非為婚生
    子女者，得提起否認之訴。前項否認之訴，夫妻之一方自知
    悉該子女非為婚生子女，或子女自知悉其非為婚生子女之時
    起2 年內為之。民法第1062條第1 項及第1063條第1 項、第
    2 項、第3 項前段定有明文。經查，原告與被告阮玉賢係89
    年10月23日結婚，嗣於100 年9 月19日離婚，被告阮玉賢於
    100 年8 月2 日產下被告阮思婷，依法應推定被告阮思婷為
    原告與被告阮玉賢之婚生子女。然查，被告阮玉賢乃非自原
    告鄭文義處受胎懷有被告阮思婷，已如前述，而原告於100
    年10月8 日提起本件否認子女之訴，此有本院之收文章附卷
    可查，其乃知悉被告阮思婷之子出生之日（即100 年8 月2
    日）起2 年內提起本件訴訟，並未逾前條除斥期間之規定，
    故原告本件之請求，於法有據，應准許之。
六、據上論結，本件原告之訴為有理由，依民事訴訟法第78條，
    判決如主文。
中    華    民    國   100    年    11    月    29    日
                  家事庭  法  官  張益銘
上列正本證明與原本無異。
如對本判決上訴，須於判決送達後20日內向本院提出上訴狀（須
按他造人數附繕本），並應繳納上訴費用。
中    華    民    國   100    年    11    月    29    日
                          書記官  吳宏明